# 抵账来的商品房如何列示

提问人：yahmm 时间：2011-01-21 10:32:45
A公司销售产品，后因对方没有能力还款，用其自有的商品房抵账，A公司抵账来的商品房如何在资产负债表中如何列示。投资性房地产还是固定资产还是存货。A公司不准备自用这些房产

回答人：chenyiwei
回复 沙发 xyr1971 的帖子准备在短期内出售的可作为其他流动资产；准备先出租条件成熟时出售的可作为投资性房地产。

回答人：chenyiwei
回复 板凳 xyr1971 的帖子有明确的意图和能力在未来一年内变现的，符合流动资产定义，应列报为流动资产；没有明确处置时间表的，表明可能不能在未来一年内变现，应作为非流动资产。 房地产企业取得抵帐的商品房，因为不是其自行开发或者在日常的业务活动中形成的，尽管与其自身的经营范围较为接近，我理解也不能列报为存货。